---
title: "Implementando ICs"
author: "Nazareno"
output:
  html_document:
    theme: readable
    df_print: paged
    toc: yes
  html_notebook:
    fig_width: 7
    theme: readable
    toc: yes
    toc_float: yes
---

```{r setup, include=FALSE, message=FALSE}
knitr::opts_chunk$set(echo = TRUE)
library(tidyverse)
theme_set(theme_bw())
```

## Os dados

```{r}
set.seed(12345)

lastfm = read_csv(here::here("data/experimento-lastfm.csv"), 
                  col_types = cols(.default = col_double(), 
                                   user = col_character()))

lastfm = lastfm %>% 
  sample_n(300) %>% 
  select(news, old, mediana_pop)

glimpse(lastfm)
```

## Proporção de artistas novos e popularidade

Utilizaremos ICs para estimar duas métricas sobre os usuários do LastFM em geral durante um período de 6 meses. Em ambos os casos faremos isso a partir de uma amostra de 300 usuários. As duas métricas são: 

1. Qual a proporção de novos artistas em geral escutada por usuários?

```{r}
calcula_theta <- function(df){
    df_proporcao <- df %>% mutate(prop = news/(news+old))
    df_proporcao <- df_proporcao %>% pull(prop)
    return(mean(df_proporcao))
}

theta_c <- calcula_theta(lastfm)
```

Fazendo o bootstrap

```{r}
repeticoes = 2000

bootstrap <- function(df){
    boot_df <- df %>%
      sample_n(size = NROW(df),
             replace = TRUE)
    return(calcula_theta(boot_df))
}
    
set.seed(1234)

reamostragens = tibble(i = 1:repeticoes) %>% 
  mutate(theta_c_s = map_dbl(i, ~ bootstrap(lastfm)))

reamostragens
```

```{r}
intervalo <- reamostragens %>% 
  mutate(erro = theta_c_s - theta_c) %>% 
  summarise(erro_i = quantile(erro, .05), 
            erro_s = quantile(erro, .95))

intervalo = intervalo %>% 
  mutate(valor_i = theta_c + erro_i, 
         valor_s = theta_c + erro_s)

ggplot() +
  geom_rect(
    data = intervalo,
    aes(xmin = valor_i, xmax = valor_s),
    ymin = -Inf,
    ymax = Inf,
    fill = "gold",
    alpha = .25
  ) +
  stat_density(
    data = reamostragens,
    aes(theta_c_s),
    bw = .0005,
    fill = "white",
    colour = "darkgrey"
  )+
    geom_vline(xintercept = theta_c, color = "dark green")+
    labs(x="Theta",y="Frequency")

```

```{r}
intervalo %>% select(valor_i, valor_s)
```


2. Para os usuários que gostam de música muito pop (mediana_pop > 5), qual a correlação entre a popularidade mediana dos artistas escutado e a proporção dos artistas escutados que eram novos. 

Crie intervalos com 95% de confiança.